臺灣臺中地方法院刑事判決
110年度交易字第1505號
公  訴  人  臺灣臺中地方檢察署檢察官
被      告  王碧堂



上列被告因公共危險案件，經檢察官提起公訴（110年度偵字第2
8170號），嗣被告於準備程序中就被訴事實為有罪之陳述，經告
以簡式審判程序意旨，並聽取當事人之意見後，本院裁定改以簡
式審判程序，判決如下：
    主    文
王碧堂駕駛動力交通工具而吐氣所含酒精濃度達每公升零點二五
毫克以上，累犯，處有期徒刑陸月，併科罰金新臺幣壹拾萬元，
有期徒刑如易科罰金，罰金如易服勞役，均以新臺幣壹仟元折算
壹日。
    犯罪事實
一、王碧堂於民國110年7月28日下午6時30分許，在臺中市○○區○
    ○路0段000巷000弄00號住處，飲用藥酒，其吐氣所含酒精濃
    度已達每公升0.25毫克以上，竟於同日下午7時40分許，自
    上址駕駛車牌號碼000-0000號自用小客車上路。嗣於同日晚
    間7時54分許，在臺中市豐原區三豐路1段與豐北街交岔路口
    處，不慎與許嘉原騎乘車牌號碼000-0000號普通重型機車發
    生碰撞，使許嘉原受有四肢多處擦挫傷之傷害（過失傷害部
    分未據告訴），嗣經警到場處理，於同日晚間8時7分許，對
    王碧堂施以吐氣酒精濃度測試，測得王碧堂吐氣所含酒精濃
    度達每公升0.79毫克。
二、案經臺中市政府警察局豐原分局報告臺灣臺中地方檢察署檢
    察官偵查起訴。
    理    由
一、本案被告王碧堂所犯，非死刑、無期徒刑、最輕本刑為3年
    以上有期徒刑之罪，或高等法院管轄第一審之案件，被告於
    本院準備程序中，就前揭被訴事實為有罪之陳述，經受命法
    官告以簡式審判程序之旨，並聽取被告及公訴人之意見後，
    本院認無不得或不宜改依簡式審判程序進行之處，爰依刑事
    訴訟法第273條之1第1項、第284條之1規定，經合議庭評議
    後，裁定本案由受命法官獨任進行簡式審判程序，是本案之
    證據調查，依刑事訴訟法第273條之2規定，不受同法第159
    條第1項、第161條之2、第161條之3、第163條之1及第164條
    至第170條規定之限制，合先敘明。
二、上揭犯罪事實，業據被告於警詢、偵查及本院審理時坦承不
    諱，核與證人許嘉原於警詢所為指訴情節相符，並有110年7
    月28日員警職務報告、臺中市政府警察局道路交通事故當事
    人酒精測定紀錄表、舉發違反道路交通管理事件通知單、道
    路交通事故現場圖各1份及現場照片共18張在卷可稽（見偵
    卷第25頁、第67頁、第71頁至第73頁、第79頁至第95頁），
    足徵被告自白與事實相符，堪以信採。本案事證明確，被告
    犯行堪以認定，應予依法論科。
三、核被告所為，係犯刑法第185條之3第1項第1款之駕駛動力交
    通工具而吐氣所含酒精濃度達每公升0.25毫克以上罪。又被
    告前因不能安全駕駛之公共危險案件，經本院以109年度交
    易字第163號判處有期徒刑6月，併科罰金新臺幣（下同）5
    萬元確定，有期徒刑部分並於109年5月13日易科罰金執行完
    畢，有臺灣高等法院被告前案紀錄表附卷可稽，是被告於前
    案執行完畢後，五年內之110年7月28日故意再犯本件有期徒
    刑以上之罪，為累犯，審酌被告於執行完畢後1年即再犯本
    案，顯對刑罰反應力薄弱，且前案與本案罪質、侵害法益均
    相同，是本案依累犯規定加重其刑，並不致生行為人所受的
    刑罰超過其所應負擔罪責的情形，爰依刑法第47條第1 項規
    定加重其刑。
四、爰以行為人責任為基礎，審酌被告前因酒駕而遭註銷駕照，
    並因公共危險案件，分別經本院判處有期徒刑3月、有期徒
    刑4月併科罰金3萬元、有期徒刑6月併科罰金5萬元（2次）
    ，仍再犯本案，足見其法治觀念淡薄，心存僥倖，漠視自己
    及公眾之交通安全，甚而肇致本件事故，實不需寬待；惟幸
    被害人傷勢尚屬輕微，犯罪所造成之損害輕微；另審酌被告
    犯後始終坦承犯行，自陳現已自行就診治療、戒除酒癮，並
    提出門診醫療費用收據及預約明細（見本院卷第47頁至第57
    頁），犯後態度尚可，兼衡其自述國中畢業之智識程度、現
    已退休，需扶養父親，小康之家庭經濟狀況等一切情狀（見
    本院卷第36頁110年11月24日簡式審判筆錄），量處如主文
    所示之刑，並諭知易科罰金及易服勞役之折算標準。又法院
    所諭知者，僅易科罰金折算之標準，是否准予易科罰金，為
    執行檢察官視個案有無「難收矯正之效或難以維持法秩序者
    」之具體情形後裁量之權限，附此敘明。
五、據上論斷，應依刑事訴訟法第273條之1第1項、第299條第1
    項前段，刑法第185條之3第1項第1款、第47條第1項、第41
    條第1項前段、第42條第3項前段，刑法施行法第1條之1第1
    項，逕以簡易判決處刑如主文。
本案經檢察官陳信郎提起公訴，檢察官何建寬到庭執行職務。
中　　華　　民　　國　　110 　年　　12　　月　　15　　日
                  刑事第十九庭  法  官  吳逸儒
以上正本證明與原本無異。
如不服本判決應於收受判決後20日內向本院提出上訴書狀，並應
敘述具體理由；其未敘述上訴理由者，應於上訴期間屆滿後20日
內向本院補提理由書（均須按他造當事人之人數附繕本）「切勿
逕送上級法院」。  
                                書記官  陳俞君
中　　華　　民　　國　　110 　年　　12　　月　　15　　日

附錄論罪科刑法條
中華民國刑法第185條之3
駕駛動力交通工具而有下列情形之一者，處2年以下有期徒刑，
得併科20萬元以下罰金：
一、吐氣所含酒精濃度達每公升零點二五毫克或血液中酒精濃度
    達百分之零點零五以上。
二、有前款以外之其他情事足認服用酒類或其他相類之物，致不
    能安全駕駛。
三、服用毒品、麻醉藥品或其他相類之物，致不能安全駕駛。
因而致人於死者，處3年以上10年以下有期徒刑；致重傷者，處1
年以上7年以下有期徒刑。
曾犯本條或陸海空軍刑法第54條之罪，經有罪判決確定或經緩起
訴處分確定，於五年內再犯第1項之罪因而致人於死者，處無期
徒刑或5年以上有期徒刑；致重傷者，處3年以上10年以下有期徒
刑。